【裁判字號】    98,裁,3043
【裁判日期】    981210
【裁判案由】    刑事
【裁判全文】
最  高  行  政  法  院  裁  定
                                      98年度裁字第3043號
抗  告  人  甲○○
上列抗告人因與相對人臺灣高雄地方法院檢察署間刑事事件，對
於中華民國98年4月8日高雄高等行政法院97年度訴字第629號裁
定，提起抗告，本院裁定如下︰
    主  文
抗告駁回。
抗告訴訟費用由抗告人負擔。
    理  由
一、本件抗告人因提出告訴有關刑事事件，不服相對人予以簽結
    ，提起訴願，未獲受理；提起行政訴訟，經高雄高等行政法
    院以97年度訴字第629號裁定駁回，聲請人不服，遂提起本
    件抗告，其抗告意旨略以：原裁定本應適用行政訴訟法第1
    條及第2條等規定受理本案，以彌補刑事訴訟法中並無簽結
    規定之不足，但卻於其理由一及理由三中，先後謂「司法程
    序非行政訴訟之範圍」及「刑事案件之爭議，非行政訴訟所
    得審究」云云等藉口，而駁回抗告人之訴，實已構成「適用
    法規顯有錯誤」之情形，應廢棄原裁定等語。
二、本院查：
  (一)「公法上之爭議，除法律別有規定外，得依本法提起行政訴
    訟。」「原告之訴，有下列各款情形之一者，行政法院應以
    裁定駁回之。但其情形可以補正者，審判長應定期間先命補
    正：一、訴訟事件不屬行政訴訟審判之權限者。但本法別有
    規定者，從其規定。」行政訴訟法第2條及第107條第1項第1
    款分別定有明文。又刑事訴訟法對犯罪之追訴、處罰及執行
    等程序定有明文，故關於檢察機關實施之犯罪偵查、訴追程
    序，係以實現國家刑罰權為目的之司法程序，屬於廣義司法
    權之行使，與一般行政行為有別，如有不服，應循刑事訴訟
    法所定之程序提出救濟，非行政法院審理之權限範圍。
  (二)本件原裁定駁回抗告人之訴，其理由略以：本件抗告人原以
    其所有坐落門牌高雄市○○區○○路126巷111號7樓之建物
    向土地銀行中正分行辦理抵押借款新臺幣40萬元，抗告人嗣
    於民國（下同）96年6月間向該銀行申請變更還款方式為前2
    年每月僅歸還利息，其餘8年每月攤還本息，經土地銀行中
    正分行承辦人員以其所提供之抵押物係登記面積15坪以下之
    套房為由，拒絕其變更還款方式之申請，抗告人遂認該銀行
    承辦人員涉有刑法第215條業務上文書登載不實之罪嫌，並
    向相對人提出告訴，案經相對人以查無具體犯罪事證，予以
    簽結，並以系爭函文通知抗告人。系爭函文係因抗告人於96
    年8月8日向相對人提出刑事告訴狀，經相對人所屬檢察官實
    施偵查，認為不能證明土地銀行中正分行相關承辦人員犯罪
    ，未以不起訴處分方式，而以簽結方式結案並通知抗告人，
    該結案方式實質上仍屬偵查結果之處理，為行使廣義司法權
    結果之通知，非居於行政機關之地位所為之單方行政行為，
    亦非屬行政處分，非行政法院所能審查。是抗告人對於該刑
    事案件之處理有所不服，應循刑事訴訟程序尋求救濟，非行
    政法院所得審究等語。揆諸前開說明，於法並無不合；抗告
    論旨，仍執前詞，指摘原裁定違誤，求予廢棄，難認有理由
    ，應予駁回。
三、依行政訴訟法第104條、民事訴訟法第95條、第78條，裁定
    如主文。
中    華    民    國    98    年    12    月    10    日
                    最高行政法院第七庭
                        審判長法官  藍  獻  林
                              法官  廖  宏  明
                              法官  張  瓊  文
                              法官  姜  素  娥
                              法官  林  文  舟
以  上  正  本  證  明  與  原  本  無  異
中    華    民    國    98    年    12    月    11    日
                              書記官  邱  彰  德


司法院資訊處製作；財團法人民間司法改革基金會備份。
